ACORDAO-COMPLETO-2589510

ACÓRDÃO DE RELAÇÃO

ACÓRDÃO DE RELAÇÃO 938/2023 ATA 19/2023 - PLENÁRIO

Acórdão 938/2023-TCU-Plenário
Os Ministros do Tribunal de Contas da União, reunidos em sessão do Plenário¸ tendo em vista estes autos de tomada de contas especial constituída a apuração de irregularidades na execução do Contrato 75/2005 (peça 17) , firmado entre a Fundação Nacional de Saúde (Funasa) e o consórcio formado pelas empresas TCI BPO Tecnologia, Conhecimento e Informação S.A. e E-Biz Solution - Soluções Tecnológicas Eireli; e do Contrato 6/2007 (peça 16) , celebrado entre a Funasa e a E-Biz Solution;
Considerando os pareceres uniformes juntados aos autos pela unidade técnica e pelo Ministério Público junto ao Tribunal (peças 96 a 98 e 102) ;
Considerando que em 24/8/2016 ocorreu a primeira causa interruptiva da prescrição (peça 5) , com a conversão da representação na presente tomada de contas especial, nos termos do art. 5º, inciso II, da Resolução-TCU 344/2022; e, em 26/6/2020, 30/6/2020 e 1º/7/2020 ocorreram novas causas interruptivas da prescrição com a efetivação das citações dos responsáveis (peças 42 e 46 a 48) , conforme art. 5º, inciso I, desse mesmo normativo;
Considerando que, a despeito de as causas interruptivas da prescrição descritas supra terem sido suficientes para de demonstrar, nos termos do art. 2º da Resolução-TCU 344/2022, a não prescrição quinquenal, tem-se que restou caracterizada a prescrição intercorrente, prevista no art. 8º, caput, da Resolução-TCU 344/2022, tendo o processo ficado paralisado por mais de três anos, pois entre o período compreendido de 24/8/2016 a 26/6/2020, nenhuma causa impeditiva, suspensiva ou interruptiva da prescrição foi identificada nos autos;
ACORDAM, por unanimidade, com base nos arts. 143, inciso III, do Regimento Interno do Tribunal, c/c art. 8º da Resolução-TCU nº 344/2022, em reconhecer a prescrição intercorrente da pretensão punitiva e ressarcitória referente aos fatos em apuração no presente processo, arquivando os presentes autos e dando ciência aos responsáveis sobre o teor desta decisão, de acordo com os pareceres emitidos nos autos:
1. Processo TC-Processo 026.420/2016-3 (TOMADA DE CONTAS ESPECIAL) 
	1.1. Responsáveis: Carlos Luiz Barroso Junior (XXX.644.741-XX) ; E-biz Solution - Solucoes Tecnologicas Eireli (05.427.517/0001-85) ; Tci Bpo Tecnologia, Conhecimento e Informacao S.a. Em Recuperacao Judicial (03.311.116/0001-30) ; Valteir Lopes Pereira (XXX.051.921-XX) .
	1.2. Órgão/Entidade: Fundação Nacional de Saúde.
	1.3. Relator: Ministro Benjamin Zymler.
	1.4. Representante do Ministério Público: Procurador Rodrigo Medeiros de Lima.
	1.5. Unidade Técnica: Unidade de Auditoria Especializada em Saúde (AudSaúde) .
	1.6. Representação legal: Augusto Cesar Nogueira de Souza (55.713/OAB-DF) , Brenda Bezerra da Silva (64.879/OAB-DF) e outros, representando Carlos Luiz Barroso Junior; Bruno Silva Campos (17509/OAB-DF) e Elísio de Azevedo Freitas (18596/OAB-DF) , representando E-biz Solution - Solucoes Tecnologicas Eireli; Leonardo Estevam Maciel Campos Marinho (23119/OAB-DF) e Ricardo Rodolfo Rios Bezerra (53448/OAB-DF) , representando Tci Bpo Tecnologia, Conhecimento e Informacao S.a. Em Recuperacao Judicial. 
	1.7. Determinações/Recomendações/Orientações: não há.

Fundação Nacional de Saúde.

Carlos Luiz Barroso Junior (XXX.644.741-XX); E-biz Solution - Solucoes Tecnologicas Eireli (05.427.517/0001-85); Tci Bpo Tecnologia, Conhecimento e Informacao S.a. Em Recuperacao Judicial (03.311.116/0001-30); Valteir Lopes Pereira (XXX.051.921-XX).

BENJAMIN ZYMLER

Augusto Cesar Nogueira de Souza (55.713/OAB-DF), Brenda Bezerra da Silva (64.879/OAB-DF) e outros, representando Carlos Luiz Barroso Junior; Bruno Silva Campos (17509/OAB-DF) e Elísio de Azevedo Freitas (18596/OAB-DF), representando E-biz Solution - Solucoes Tecnologicas Eireli; Leonardo Estevam Maciel Campos Marinho (23119/OAB-DF) e Ricardo Rodolfo Rios Bezerra (53448/OAB-DF), representando Tci Bpo Tecnologia, Conhecimento e Informacao S.a. Em Recuperacao Judicial.

Procurador Rodrigo Medeiros de Lima.

TOMADA DE CONTAS ESPECIAL (TCE)

Unidade de Auditoria Especializada em Saúde (AudSaúde).